臺灣基隆地方法院刑事判決　　　　　　　 94年度訴字第415號
公　訴　人　臺灣基隆地方法院檢察署檢察官
被　　　告　甲○○　男　30歲.
上列被告因毒品危害防制條例案件，經檢察官提起公訴（94年度
毒偵字第942 號），嗣經本院合議改採簡式審判程序審理，本院
判決如下︰
    主  文
甲○○連續施用第一級毒品，累犯，處有期徒刑拾壹月。
扣案之第一級毒品海洛因壹包（淨重零點壹公克）沒收銷燬之，
注射針筒壹支沒收。
    事  實
一、甲○○曾分別於民國八十八年八月間、八十九年一月間因施
    用第二級毒品案件，經本院分別於八十八年八月廿日、八十
    九年一月廿六日分別以八十八年度毒聲字第一六八八號、八
    十九年度毒聲字第二０七號裁定送勒戒處所觀察、勒戒，均
    經認無繼續施用毒品傾向，而由臺灣基隆地方法院檢察署檢
    察官分別於八十八年九月廿七日、八十九年二月九日分別以
    八十八年度毒偵字第二０一號、八十九年度毒偵字第三五０
    號為不起訴處分確定；再於八十九年八月間因施用第一級毒
    品，經臺灣基隆地方法院檢察署檢察官以八十九年度毒偵字
    第一七七七號提起公訴，經本院於八十九年九月廿九日以八
    十九年度訴字第五五六號判處有期徒刑八月確定，其亦因該
    次施用毒品，而經本院於八十九年八月一日以八十九年度毒
    聲字第一四五二號裁定令入戒治處所強制戒治，其於八十九
    年八月一日開始戒治，嗣因本院九十年度毒聲字第八六號裁
    定而於九十年一月廿日停止戒治付保護管束，又其於停止戒
    治付保護管束期間之九十年五月間又因施用第一級毒品，除
    經本院於九十年五月九日以九十年度毒聲字第六九七號裁定
    撤銷停止戒治令入戒治處所強制戒治外，亦經臺灣基隆地方
    法院檢察署檢察官以九十年度毒偵字第八一三號提起公訴，
    經本院於九十年九月十日以九十年度訴字第三六二號判處有
    期徒刑十月確定，其先於九十年八月十五日服戒治殘期，於
    九十一年二月廿六日戒治完畢，接續執行前開有期徒刑八月
    、十月，於九十二年六月十二日假釋出監，於九十二年八月
    六日甫縮刑假釋期滿。猶不知悔改，復基於施用第一級毒品
    海洛因之概括犯意，自九十三年十二月中旬起至九十四年二
    月四日晚間止，在基隆市○○區○○街96巷8 之1 號之住處
    ，以針筒注射之方式施用海洛因，約一日即施用一次。嗣於
    九十四年二月五月晚間九時五分許，在基隆市○○路一四號
    前為警查獲，並扣得第一級毒品海洛因壹包（淨重零點壹公
    克）、甲○○所有並供其施用海洛因之注射針筒壹支。
二、案經基隆市警察局第四分局報告臺灣基隆地方法院檢察署檢
    察官偵查起訴。
    理  由
一、訊據被告甲○○對於右開事實坦承不諱，被告為警查獲所採
    尿液呈嗎啡陽性反應，此有台灣尖端先進生技醫藥股份有限
    公司濫用藥物尿液檢驗報告一紙附卷可稽，此外，復有臺灣
    高等法院被告全國前案紀錄表一紙附卷可考，且有扣案如事
    實欄所述物品足憑佐證（其中海洛因並經法務部調查局鑑定
    在案，有該局鑑定通知書一紙可憑），
    本件事證明確，被告係於毒品危害防制條例公布施行後，經
    觀察勒戒及強制戒治處分執行完畢，而於五年內第四犯施用
    毒品罪者，足堪認定。
二、核被告所為，係犯毒品危害防制條例第十條第一項之施用第
    一級罪。其施用前之持有海洛因之低度行為應為施用之高度
    行為所吸收，不另論罪。被告前後多次施用第一級毒品之犯
    行，時間緊接，所犯係構成要件相同之罪名，顯基於概括犯
    意為之，為連續犯，以一罪論，並應依刑法第五十六條之規
    定，加重其刑；公訴人雖僅起訴被告至九十四年二月四日上
    午八時許之施用第一級毒品犯行，然其餘未起訴之施用第一
    級毒品犯行，既與已起訴之施用第一級毒品犯行具連續犯裁
    判上一罪之關係，自在本院得一併審判之範圍內。被告犯有
    事實欄一所述前科，甫於九十二年八月六日縮刑假釋期滿，
    此有台灣高等法院被告全國前案紀錄表一紙在卷可稽，其於
    執行完畢五年內再犯本件之罪，為累犯，應依刑法第四十七
    條之規定，遞加重其刑。爰審酌被告已因施用毒品經二次觀
    察勒、一次強制戒治之處分完畢猶犯同罪行、其對毒品顯已
    具相當之依賴性、其施用毒品之期間、犯罪手段、犯後坦承
    犯行等一切情狀，量處如主文所示之刑。扣案之第一級毒品
    海洛因壹包（淨重零點壹公克），係本案扣獲之毒品，應依
    毒品危害防制條例第十八條第一項前段規定宣告沒收銷燬之
    ；至注射針筒壹支，係被告所有供其施用海洛因之工具，業
    據被告供述在案，應依刑法第三十八條第一項第二款之規定
    ，宣告沒收。
據上論斷，應依刑事訴訟法第二百七十三條之一第一項、第二百
九十九條第一項前段，毒品危害防制條例第十條第一項、第二十
三條第二項、第十八條第一項前段，刑法第十一條前段、第五十
六條、第四十七條、第三十八條第一項第二款，判決如主文。
本案經檢察官黃鴻達到庭執行職務
中　　華　　民　　國　　94　　年　　6 　　月　　29　　日
                  刑事第三庭法    官  曾雨明
以上正本證明與原本無異。
對於本件判決如有不服，應於收受送達後10日內，向本院提出上
訴書狀，上訴於臺灣高等法院。
中　　華　　民　　國　　94　　年　　6 　　月　　30　　日
                            書 記 官  王靜敏
附錄法條：
毒品危害防制條例第10條第1項：
施用第一級毒品者，處 6 月以上 5 年以下有期徒刑。
